臺灣高等法院花蓮分院交通事件裁定　　94年度交抗字第30號
抗 　告 　人　甲○○
(即受處分人)
上列抗告人因違反道路交通管理處罰條例案件，不服臺灣花蓮地
方法院中華民國94年 9月23日所為裁定（94年度交聲字第65號）
提起抗告，本院裁定如下：
    主  文
原裁定撤銷。
    理  由
一、抗告意旨如附件抗告狀所載。
二、按違反道路交通管理處罰條例之行為人，未依規定自動繳納
    罰鍰或未依規定到案聽候裁決，處罰機關固得依違反道路交
    通管理事件統一裁罰標準及處理細則第44條第 1項之規定依
    該處理細則附件之統一裁罰標準表，對行為人逕行裁決，惟
    該條項規定乃必以行為人經合法收受違反道路交通管理事件
    通知單，無正當理由未依該違反道路交通管理事件通知單上
    所載應到案日期為罰鍰之繳納或到案聽候裁決時，始足當之
    。又當事人變更其送達之處所而不向行政機關陳明，致有應
    送達之處所不明者，行政機關得依職權命為公示送達，行政
    程序法第78條第 3項、第 1項第 1款定有明文。又汽車所有
    人名稱、地址等如有變更，均應向公路監理機關辦理登記，
    如不依規定申報登記者，處汽車所有人九百元以上一千八百
    元以下罰鍰，亦為道路交通安全規則第23條第 1項、道路交
    通管理處罰條例第16條第 1項第 1款所明定。足見汽車所有
    人之地址如有變更，該所有人有向公路監理機關辦理登記之
    義務，如汽車所有人違反此項義務，不僅應裁處汽車所有人
    罰鍰，且有應送達之處所不明者，行政機關即得依職權命為
    公示送達。惟基於行政一體，現在行政機關均有與戶政機關
    電腦連線，隨時可查得受處分人之最新住址，如行政機關之
    送達係向受處分人之舊址送達，而未依職權查詢以確認其住
    址是否變更，即進而為公示送達，其送達及公示送達自難謂
    合法。經查本件抗告人已於民國90年 1月16日遷至高雄市前
    金區○○○路 100號，此有法務部戶政連結作業系統在卷可
    按。乃原舉發機關仍依原申報地址即「花蓮市○○○街 3巷
     8號」送達舉發通知單，終因無人招領逾期而遭退回，嗣又
    寄存送達等情。揆諸上開說明，尚難認本件舉發通知單已依
    規定寄送至抗告人之住所。原法院未查，遽認其送達合法，
    而駁回抗告人之異議，即有未洽。抗告意旨執以指摘原裁定
    不當，為有理由，應由本院將之撤銷，另由原法院更為妥適
    之處理，以昭折服。
三、據上論結，應依道路交通事件處理辦法第26條、刑事訴訟法
    第413條前段，裁定如主文。
中    華    民    國　　94　　年　  11  　月　　 8　　日
                        審判長法  官  吳鴻章
                              法  官  林慶煙
                              法  官  蔡勝雄
以上正本證明與原本無異。
本件不得再抗告。
                              書記官  鄧瑞雲
中    華    民    國　　94　　年　  11  　月　　 8　　日
